臺灣臺南地方法院刑事判決
110年度訴緝字第39號
公  訴  人  臺灣臺南地方檢察署檢察官
被      告  黃冠彰
                    (現於法務部○○○○○○○○○○○執                      行中)
選任辯護人  劉鍾錡律師(法扶律師)
上列被告因違反槍砲彈藥刀械管制條例案件，經檢察官提起公訴
（109年度偵字第14808號、第18716號、第18717號、第18718號
、第18719號），本院判決如下：
    主  文
乙○○犯如附表三所示之罪，各處如附表三所示之刑。有期徒刑部
分應執行有期徒刑肆年拾月。
扣案如附表一編號一至十「沒收範圍及依據」欄所示之物均沒收
。
    事  實
一、乙○○明知可發射子彈具有殺傷力之改造槍枝及可供此等槍枝
    使用之子彈，分別係槍砲彈藥刀械管制條例第4條第1項第1
    款、第2款所列管之槍砲、彈藥，非經中央主管機關內政部
    之許可，不得無故持有、寄藏，竟仍基於未經許可寄藏可發
    射子彈具有殺傷力之改造槍枝及未經許可寄藏子彈之犯意，
    於民國109年4月初某日，在臺南市官田區隆田某農地，受不
    明友人之託保管均具殺傷力之如附表一編號八、九所示之槍
    枝1支及子彈共5顆，並將之放置其位於臺南市○○區○○里○○○0
    0號之10（213室）居所，而非法寄藏之。
二、乙○○明知甲基安非他命為毒品危害防制條例第2條第2項第2
    款公告列管之第二級毒品，亦屬藥事法所規範之禁藥，不得
    非法持有、轉讓及販賣，竟分別為下列犯行：
(一)基於販賣第二級毒品甲基安非他命以營利之犯意，於附表二
    所示時間、地點，分別販賣第二級毒品甲基安非他命與如附
    表二編號一至六所示購毒者(各次交易所使用之行動電話、
    交易方式及聯繫時間、交易地點、交易毒品數量及價金均詳
    附表二)。
(二)乙○○為酬謝幫忙搬家之友人丙○○、丁○○，而分別基於轉讓禁
    藥甲基安非他命之犯意，各於民國109年4月底某日、109年5
    月6日下午5時許，均在乙○○上開居所，各轉讓少許甲基安非
    他命供丙○○、丁○○施用(共轉讓2次)。
三、嗣經警持臺灣嘉義地方法院核發之通訊監察書對附表一編號
    一、二所示門號實施通訊監察，並於109年5月6日晚上6時10
    分許，持搜索票前往乙○○上開居處執行搜索，扣得如附表一
    所示之物，始查悉上情。
四、案經嘉義縣警察局中埔分局(下稱中埔分局)報請臺灣嘉義地
    方檢察署(下稱嘉義地檢署)陳請臺灣高等檢察署臺甲○察分
    署檢察長令轉臺灣臺南地方檢察署(下稱臺南地檢署)檢察官
    偵辦及中埔分局報請臺南地檢署檢察官偵查起訴。
    理  由
一、證據能力部分：
(一)本判決所引用被告以外之人於審判外之言詞或書面陳述，檢
    察官、被告乙○○及其辯護人於本院準備程序、本院審理中，
    除爭執證人丙○○、丁○○於警詢、偵查中之證述外(詳下述)，
    其餘證據均表示同意作為證據使用（見本院卷一第88至90頁
    、本院卷二第146頁），且迄至言詞辯論終結前均未聲明異
    議，本院審酌上開證據資料製作時之情況，尚無違法不當及
    證明力明顯過低之瑕疵，亦認為以之作為證據應屬適當，爰
    依刑事訴訟法第159條之5規定，認均有證據能力。
(二)另本判決引用之非供述證據，均依法定程序取得，經合法調
    查程序，與待證事實間復具相當關聯性，無不得為證據情形
    ，依刑事訴訟法第158條之4反面解釋，均有證據能力。
(三)至於被告及辯護人所爭執之證人丙○○、丁○○之警詢及偵查中
    之證述：
  1.依據刑事訴訟法第159條之1第2項規定「被告以外之人於偵
    查中向檢察官所為之陳述，除顯有不可信之情況者外，得為
    證據」，而觀之上開證人之偵訊筆錄，檢察官均與其等一問
    一答，並無不正訊問之狀況，且被告及辯護人亦未提出上開
    證詞有何特別不可信之狀況令本院審酌，是依上開規定，該
    2名證人於偵查中檢察官前具結所為之證述，應認有證據能
    力。
  2.又上開2名證人，經本院2度合法傳喚，均未到案，有本院送
    達證書、報到單2份在卷可稽(本院卷一第113、115、133頁
    ；本院卷二第133、135、141頁)，可認該2名證人符合刑事
    訴訟法第159條之3第3款之事由，故其等在司法警察調查中
    所為之陳述，如經證明具有可信之特別情況，且為證明犯罪
    事實之存否所必要者，即得為證據。而被告業已坦承上開犯
    轉讓禁藥犯行，且該2名證人於警詢中所述之施用毒品來源
    為被告等情亦互核一致，其等之警詢筆錄亦未見有不正訊問
    之情況，可見其等在警詢所述應具有可信之特別狀況。又該
    2名證人在警詢中詳述被告轉讓禁藥之地點、時間，較偵訊
    中所述詳盡，故其等警詢證述為證明本件上開被告轉讓禁藥
    之犯罪事實所必要之證述，故認有證據能力。
二、上開犯罪事實，業據被告於偵查及本院審理中均坦承不諱，
    並經附表二所示購毒者及證人丙○○、丁○○於警詢、偵查中證
    述明確(警二卷第14至42頁、警三卷第20至28頁、偵二卷第2
    3至32、37至39頁、偵三卷第27至28頁、偵六卷第21至22頁
    、偵七卷第19至20頁)，復有臺灣嘉義地方法院109年聲搜字
    第339號搜索票、中埔分局搜索扣押筆錄、扣押物品目錄表
    、附表一編號三至四、八至九所示鑑定函文各1份、搜索現
    場及扣案物品照片共11張、附表二通話時間、對象之通訊監
    察譯文及臺灣嘉義地方法院109年度聲監字第13號、109年度
    聲監續字第102、160、214號通訊監察書各1份、嘉義縣警察
    局槍枝初步檢視報告表及槍枝初步檢視照片10張、扣案槍彈
    照片2張、證人丁○○受搜索現場及扣案物品照片共2張、證人
    丁○○、丙○○於109年5月6日在被告上開居所施用毒品之緩起
    訴處分書(臺南地檢署109年度毒偵字第2101號、第2354號)
    、勘查採證同意書、代號與真實姓名對照表、立人醫事檢驗
    所濫用藥物尿液檢驗報告各2份在卷可稽(警一卷第14至20、
    22、23至28頁、警二卷第52至58、60至62、63至78頁、警三
    卷第36頁、警四卷第28至32、36至39頁、本院卷一第35至55
    頁)，並有如附表一所示之物扣案可資佐證。又附表一編號
    三至四、八至九所示鑑定函文1份所載鑑定結果，係鑑驗機
    關本其專業知識及經驗實際檢驗或操作後所得之結論，自可
    憑信。從而，扣案如附表一編號三、四、八、九所示之甲基
    安非他命、槍枝及子彈，確分別屬毒品危害防制條例第2條
    第2項第2款、槍砲彈藥刀械管制條例第4條第1項第1款、第2
    款所規定管制之第二級毒品、槍砲、彈藥無疑。
三、再者，販賣第二級毒品甲基安非他命係違法行為，非可公然
    為之，且其法定刑責甚高，苟販賣者若無利可圖或有特殊情
    誼，絕無甘冒被供出來源或被檢警查緝法辦之風險，而以平
    價或低價甚或無利益販賣毒品之理，且附表二所示購毒者均
    係證稱向被告購買毒品，則依據前述積極證據及經驗法則綜
    合研判，被告就本案附表二應係基於意圖營利之犯意而販賣
    甲基安非他命，灼然甚明。從而，綜上證據，堪認被告任意
    性之自白確與事實相符，堪以採信；是本件事證明確，被告
    上開犯行洵堪認定，應予依法論科。
四、論罪科刑：
(一)新舊法比較：
　1.按行為後法律有變更者，適用行為時之法律，但行為後之法
    律有利於行為人者，適用最有利於行為人之法律，刑法第2
    條第1項定有明文。
　2.被告行為後，槍砲彈藥刀械管制條例業於109年6月10日修正
    公布，並於同年月12日施行，依槍砲彈藥刀械管制條例之修
    正說明，本次槍砲彈藥刀械管制條例之修正目的，在於有效
    遏止持非制式槍砲進行犯罪，乃認非制式槍砲與制式槍砲之
    罪責有一致之必要，故於第4條、第7條至第8條均增加「制
    式或非制式」之構成要件，亦即不分制式或非制式，凡屬同
    條例第7條所列各類槍枝型式之槍枝，有殺傷力者，概依同
    條例第7條規定處罰。然查，本件被告所非法持有之霰彈槍
    ，因非屬同條例第7條所列各類槍枝型式(火砲、肩射武器、
    機關槍、衝鋒槍、卡柄槍、自動步槍、普通步槍、馬槍、手
    槍)之槍枝，故不論修正前、後，均應依同條例第8條第4項
    處罰，且因同條例第8條第4項於修法前、後之法定刑度並無
    不同，依一般法律適用原則，應適用裁判時法。另同條例第
    12條第4項關於子彈之規定未修正，故均不生新舊法比較之
    問題，應逕適用現行之槍砲彈藥刀械管制條例第12條第4項
    規定。
　3.查被告為附表二所示販賣第二級毒品之犯行後，毒品危害防
    制條例第4條第2項及第17條第2項規定業於109年1月15日修
    正公布，同年7月15日起施行。修正前毒品危害防制條例第4
    條第2項之法定刑為「處無期徒刑或7年以上有期徒刑，得併
    科新臺幣1千萬元以下罰金。」，修正後之法定刑則為「處
    無期徒刑或10年以上有期徒刑，得併科新臺幣1千5百萬元以
    下罰金。」；另修正前同條例第17條第2項規定「犯第4條至
    第8條之罪於偵查及審判中均自白者，減輕其刑。」，修正
    後則規定「犯第4條至第8條之罪於偵查及歷次審判中均自白
    者，減輕其刑。」，經比較新、舊法之結果，修正後之規定
    均未較有利於被告，故被告如附表二所示販賣第二級毒品犯
    行及轉讓禁藥有關毒品危害防制條例第17條第2項減輕之部
    分，自應適用被告行為時即修正前之規定論處。
(二)又寄藏與持有槍枝、子彈，其單純之持有並不包括寄藏，但
    寄藏之受人委託代為保管，其保管本身所為之持有，係寄藏
    之當然結果，法律上僅就寄藏行為為包括之評價，不另就持
    有論罪(最高法院97年度台上字第4178號判決意旨參照)，是
    被告就事實欄一所示犯行，依上開說明，應論以寄藏槍彈之
    犯行。
(三)又甲基安非他命係毒品危害防制條例第2條第2項第2款所公
    告列管之第二級毒品，亦屬藥事法所規範之禁藥，轉讓甲基
    安非他命，觸犯毒品危害防制條例第8條第2項轉讓第二級毒
    品罪及藥事法第83條第1項轉讓禁藥罪，屬法規競合，應依
    重法優於輕法法理，擇一處斷。是除甲基安非他命之轉讓達
    淨重10公克以上或成年人轉讓未成年人或轉讓懷胎婦女（毒
    品危害防制條例第8條第6項、第9條）等法定刑重於轉讓禁
    藥之罪名外，應適用轉讓禁藥罪處斷。而本件被告轉讓甲基
    安非他命之對象丙○○、丁○○均為成年人，且無證據證明轉讓
    禁藥之淨重達10公克以上或丙○○有懷孕之情事，故被告上開
    轉讓甲基安非他命之犯行，自應適用藥事法論處。
(四)是核被告就事實欄一所為，係犯槍砲彈藥刀械管制條例第8
    條第4項之未經許可寄藏可發射子彈具有殺傷力之槍枝罪及
    第12條第4項之未經許可寄藏子彈罪(此部分起訴書論罪法條
    欄位雖記載行為態樣為「持有」，業經公訴檢察官更正如上
    ，本院卷一第87頁)；就事實欄二(一)所為，均係犯修正前
    毒品危害防制條例第4條第2項之販賣第二級毒品罪(6罪)，
    被告因販賣而持有第二級毒品之低度行為應為販賣之高度行
    為所吸收，不另論罪；就事實欄二(二)所為，均係犯藥事法
    第83條第1項之轉讓禁藥罪(2罪)。
(五)次按非法持有槍枝、子彈等違禁物，乃侵害社會法益，如持
    有之客體種類相同（如數支槍枝、數顆子彈），仍為實質上
    一罪（最高法院107年度台上字第2796號判決意旨參照）；
    被告雖同時未經許可寄藏如附表一編號九所示之制式霰彈共
    5顆，依前揭判決意旨，仍屬一罪。惟被告同時未經許可寄
    藏附表一編號八所示槍枝及附表一編號九所示之子彈，則係
    以1個行為觸犯2個不同之罪名，為想像競合犯，應依刑法第
    55條之規定，從一重之未經許可寄藏可發射子彈具有殺傷力
    之槍枝罪處斷。
(六)再按藥事法對轉讓禁藥行為設有刑罰規定，旨在遏止禁藥之
    擴散與氾濫，其犯行所侵害者為社會法益，而非個人法益，
    則以一行為轉讓禁藥予數人者，所侵害之法益即僅為一社會
    法益，而非數個個人法益，此與刑法第55條前段所稱一行為
    觸犯數罪名，係指一行為同時侵害數個相同或不同法益，而
    成立數個同一或不同罪名之情形，自屬有間（最高法院104
    年度台上字第540號判決意旨參照）。是被告就事實欄二(二
    )部分，雖2次均同時轉讓禁藥甲基安非他命予丁○○、丙○○施
    用，仍僅論以轉讓禁藥罪1罪。
(七)被告所犯未經許可寄藏可發射子彈具有殺傷力之槍枝罪、販
    賣第二級毒品罪(6罪)、轉讓禁藥罪(2罪)，犯意各別，行為
    互殊，應予分論併罰。
(八)刑之加重減輕：
　1.被告前因施用毒品案件，經本院以107年度簡字第2606號判
    決判處有期徒刑4月確定，並於108年5月1日執行完畢，有臺
    灣高等法院被告前案紀錄表1份在卷可稽。被告於5年以內故
    意再犯本件有期徒刑以上之罪，均為累犯。考量被告前案與
    毒品之違禁物相關，出監後不知謹言慎行，反受寄藏槍彈因
    而持有更多種類違禁物，且就毒品部分更由僅戕害自身之施
    用毒品犯行，進而為流毒於他人之轉讓、販賣等惡性更重之
    犯罪態樣，顯見被告對刑罰反應力薄弱。且被告並無因加重
    本刑，致生其所受之刑罰超過其所應負擔罪責的情形，故除
    就其所犯販賣第二級毒品法定刑為無期徒刑部分依法不得加
    重外，就被告所犯上開之罪刑，爰均依刑法第47條第1項規
    定加重其法定最低本刑。
　2.按行為人轉讓同屬禁藥之第二級毒品甲基安非他命（未達法
    定應加重其刑之一定數量）予成年人（非孕婦），依重法優
    於輕法之原則，擇較重之藥事法第83條第1項轉讓禁藥罪論
    處，如行為人符合毒品條例第17條第2項規定之要件，仍應
    適用該條項規定減輕其刑。此為本院最近統一之見解。本於
    同一法理，題旨所示依法規競合之例，雖應擇較重之藥事法
    第83條第1項轉讓禁藥罪論處，倘被告符合毒品條例第17條
    第1項規定之要件，亦應適用該條項規定減輕或免除其刑，
    始符平等原則(最高法院110年度台上字第552號刑事判決意
    旨參照)。
　①是以，被告就販賣第二級毒品犯行，係於偵查及本院審理中
    均坦承犯行；另就轉讓禁藥部分，在偵查中坦承不諱，雖一
    度在本院審理中加以否認，但最終坦承犯行，仍符合修正前
    毒品危害防制條例第17條第2項之規定，故就被告販賣第二
    級毒品及轉讓禁藥部分，均依該規定予以減輕。
　②又毒品危害防制條例第17條第1項所謂之毒品來源，係指其持
    有之毒品從何而來之情形，既不包含不相干之他人所持有毒
    品之來處，亦僅指在其案發前之毒品來源，而不含案發後、
    遭通緝，緝獲前另犯毒品案之另外新來源，此為各別行為、
    分別處罰之當然法理(最高法院100年度台上字第1066號刑事
    判決)。經查：
　⑴被告於警詢、偵查中供稱其毒品來源是綽號「黑輪」的男性
    藥頭，而檢警確實因本件被告之上開證述查獲蕭鈞倫於109
    年4月28日晚上11時許、109年5月1日下午2時55分許販賣甲
    基安非他命與本件被告之犯行，並經臺南地檢署109年度偵
    字第19274號起訴，並經本院109年度訴字第1502號判決判處
    有期徒刑3年10月(2罪)之事實，有中埔分局110年3月29日嘉
    中警偵字第1100005772號函及所附報告書、上開起訴書及判
    決書各1份在卷可稽(本院卷一第127至131頁、本院卷二第93
    至101頁)，此部分事實應可認定。
　⑵然依被告前開證述所查獲之蕭鈞倫犯行之販賣時間觀之，則
    被告就附表二所示各次販賣第二級毒品之行為，均早於上開
    案件所查獲蕭鈞倫販賣甲基安非他命與本件被告之時間，是
    上開查獲之毒品來源，顯然並非被告所販賣如附表二所示之
    毒品來源，依上開說明，尚不符合毒品危害防制條例第17條
    第1項規定之要件，則被告就附表二部分販賣第二級毒品犯
    行，自不能適用該規定予以減輕。
　⑶但事實欄二(二)轉讓禁藥之犯罪時間，均係在上開蕭鈞倫販
    賣甲基安非他命與被告之後，故被告轉讓甲基安非他命與丁○○、丙○○之來源，應可認定係購自蕭鈞倫，則被告供出此部
    分毒品來源，並因而查獲蕭鈞倫，應可認定。是被告上開2
    次轉讓禁藥之犯行，均得依毒品危害防制條例第17條第1項
    規定減輕其刑。
　3.承上，被告就所犯未經許可寄藏可發射子彈具有殺傷力之槍
    枝罪，依刑法第47條第1項規定加重其刑；被告就上開販賣
    第二級毒品罪(6罪)部分，分別依刑法第47條第1項規定、修
    正前毒品危害防制條例第17條第2項等規定加重(無期徒刑不
    得加重部分除外)、減輕其刑，並依法先加後減之；被告就
    上開轉讓禁藥罪(2罪)部分，則依刑法第47條第1項規定、修
    正前毒品危害防制條例第17條第2項、現行毒品危害防制條
    例第17條第1項規定加重減輕其刑，並依法先加後遞減之。
(九)茲審酌被告明知槍、彈、毒品等違禁物對社會治安及人身安
    全有相當危害，為政府極力查禁之物，竟仍非法寄藏上開槍
    彈，增加槍、彈流通之危險，並將第二級毒品以販賣、轉讓
    提供與附表二所示之人及丁○○、丙○○等人，甚有害於社會安
    寧及善良秩序，殊為不該。惟念被告犯後最終坦承全部犯行
    不諱，兼衡其素行、各犯行之犯罪動機、寄藏持有槍彈之時
    間及數量、販賣及轉讓毒品之對象非眾、販賣毒品之金額非
    高，暨其自陳學歷為高職肄業，入監前從事鐵工之工作，有
    一名未成年子女，由其母親照顧（本院卷二第160頁）之智
    識程度、家庭生活狀況等一切情狀，分別量處如附表三所示
    之刑，並就所處罰金刑部分諭知易服勞役之折算標準，另考
    量被告各犯行之同質性、可非難性高低，並就有期徒刑定應
    執行刑如主文所示，以示懲儆。
五、沒收部分：
(一)扣案如附表一編號八所示之槍枝、編號九所示之未試射子彈
    3顆，分別為槍砲彈藥刀械管制條例第4條第1項第1款、第2
    款及第5條所定非經中央主管機關許可不得持有之槍砲、彈
    藥，業如前述，自均屬違禁物，不問屬於被告與否，均應依
    刑法第38條第1項規定宣告沒收。但如附表一編號九所示經
    採樣試射之子彈2顆，均經擊發，已因射擊結果從完整之子
    彈分離，喪失子彈之外型、結構、性能及效用，不再具殺傷
    力，已非屬違禁物，自無以諭知沒收。
(二)扣案如附表一編號三、四所示之物，經鑑定含有甲基安非他
    命成分，屬毒品危害防制條例所列管之第二級毒品及藥事法
    所規定之禁藥，亦屬違禁物，惟上開毒品是被告轉讓所剩餘
    者，業經被告供述明確(本院卷二第148頁)，而上開轉讓毒
    品部分，既已適用藥事法加以處罰，沒收部分即應依藥事法
    或刑法相關規定，而無割裂適用毒品危害防制條例沒收規定
    之餘地（最高法院105年度台上字第1883號判決意旨參照）
    ，自應依刑法第38條第1項規定宣告沒收。
(三)次按「犯第4條至第9條、第12條、第13條或第14條第1項、
    第2項之罪者，其供犯罪所用之物，不問屬於犯罪行為人與
    否，均沒收之」，毒品危害防制條例第19條第1項定有明文
    。查扣案如附表一編號一、二、五、七所示之物，為供被告
    犯販賣第二級毒品罪所用之物，為被告所是認(警卷第4頁、
    本院卷一第92頁)，且有前開通訊監察譯文可證，故應依上
    開規定，宣告沒收。
(四)被告為如附表二所示販賣第二級毒品犯行之所得共計7,000
    元，且被告坦承上開犯罪所得均包含於附表一編號十所示扣
    案現金內(本院卷一第92頁)，自應依刑法第38條之1第1項前
    段就附表一編號十所示扣案現金其中7,000元部分宣告沒收
    。
(五)又扣案如附表一編號六所示吸食器，均為被告所有，且係供
    其犯本案轉讓禁藥犯行時與證人丁○○、丙○○之用，業據被告
    供陳在卷（本院卷一第92頁），應依刑法第38條第2項前段
    之規定，宣告沒收。
(六)至其餘如附表一編號所示扣案物，經被告否認與本案相關
    （見本院卷一第92頁），卷內亦無證據證明與被告所為本案
    犯行相關；另附表一編號毒品種類，與被告本件犯行均無
    涉，爰均不予宣告沒收。
據上論斷，應依刑事訴訟法第299條第1項前段，判決如主文。
本案經檢察官陳于文提起公訴，檢察官陳擁文、甲○○到庭執行職
務。
中　　華　　民　　國　　111 　年　　1 　　月　　26　　日
                  刑事第十五庭  審判長法  官  莊政達
                                      法  官  陳貽明
                                      法  官  李音儀
以上正本證明與原本無異。
如不服本判決應於收受本判決後20日內向本院提出上訴書狀，並
應敘述具體理由。其未敘述上訴理由者，應於上訴期間屆滿後20
日內向本院補提理由書狀（均須按他造當事人之人數附繕本）「
切勿逕送上級法院」。 
    　　　　　　　　　　　　　　　　　書記官  陳怡蓁
中　　華　　民　　國　　111 　年　　1 　　月　　26　　日
附錄所犯法條：
槍砲彈藥刀械管制條例第8條第1項、第4項
未經許可，製造、販賣或運輸制式或非制式鋼筆槍、瓦斯槍、麻
醉槍、獵槍、空氣槍或第四條第一項第一款所定其他可發射金屬
或子彈具有殺傷力之各式槍砲者，處無期徒刑或五年以上有期徒
刑，併科新臺幣一千萬元以下罰金。
未經許可，持有、寄藏或意圖販賣而陳列第1項所列槍枝者，處3
年以上10年以下有期徒刑，併科新臺幣7百萬元以下罰金。

槍砲彈藥刀械管制條例第12條第4項
未經許可，持有、寄藏或意圖販賣而陳列子彈者，處5年以下有
期徒刑，併科新台幣300萬元以下罰金。

109年7月15日修正施行前之毒品危害防制條例第4條第2項
製造、運輸、販賣第二級毒品者，處無期徒刑或七年以上有期徒
刑，得併科新臺幣一千萬元以下罰金。

藥事法第83條第1項：
明知為偽藥或禁藥，而販賣、供應、調劑、運送、寄藏、牙保、
轉讓或意圖販賣而陳列者，處7年以下有期徒刑，得併科新臺幣5
千萬元以下罰金。

附表一：
編號 物品名稱及數量 說明 沒收範圍及依據 一 三星牌手機1支(黑色，含0000000000號SIM卡1張) 供事實欄二(一)所示犯行(全部)所用之物 左列物品；毒品危害防制條例第19條第1項。 二 三星牌手機1支(藍色，含0000000000號SIM卡1張) 供事實欄二(一)即附表二編號5所示犯行所用之物 左列物品；毒品危害防制條例第19條第1項。 三 甲基安非他命1包(含包裝袋1只) 1.高雄市立凱旋醫院109年6月4日高市凱醫驗字第64549號濫用藥物成品檢驗鑑定書(警一卷第22頁)： ①左列編號三部分：檢驗前淨重2.612公克、驗餘淨重2.6公克。 ②左列編號四部分：檢驗前淨重1.083公克、驗餘淨重1.070公克。 2.供事實欄二(二)所示109年5月6日下午5時許犯行所用剩餘之違禁物。 左列物品；依刑法第38條第1項規定宣告沒收。 四 甲基安非他命1包(含包裝袋1只)  左列物品；依刑法第38條第1項規定宣告沒收。 五 電子磅秤2台 供事實欄二(一)所示犯行所用之物 左列物品；毒品危害防制條例第19條第1項。 六 吸食器3組 供事實欄二(二)所示犯行所用之物 左列物品；依刑法第38條第2項前段規定宣告沒收。 七 夾鏈袋1包 供事實欄二(一)所示犯行所用之物 左列物品；毒品危害防制條例第19條第1項。 八 土製霰彈槍1枝(槍枝管制編號0000000000) 內政部警政署刑事警察局109年8月5日刑鑑字第1090052166號鑑定書暨槍彈影像照片5張(警四卷第36至37頁)： 1.認係其他可發射金屬或子彈之槍枝，組裝已貫通之金屬槍管、塑膠握把，及金屬擊發機構而成，擊發功能正常，可供擊發口徑12GAUGE制式霰彈使用，認具殺傷力。 2.送鑑霰彈子彈5顆，認均係口徑12GAUGE制式霰彈，採樣2顆試射，均可擊發，認具殺傷力。 左列物品；依刑法第38條第1項規定宣告沒收。 九 霰彈子彈5顆  左列子彈中未試射之子彈3顆；依刑法第38條第1項規定宣告沒收。 十 現金新臺幣18,400元 其中7,000元為事實欄二(一)所示犯行之犯罪所得。 左列現金其中7,000元部分，依刑法第38條之1第1項前段規定宣告沒收。 十一 蘋果牌手機(白色)1支 與本案無關 不宣告沒收 十二 白色錠劑5顆 檢出第三級毒品氟硝西泮(檢驗鑑定書同編號三)；與本案無關 不宣告沒收 
附表二：（販賣第二級毒品甲基安非他命部分）
編號 交易時間、地點 電話聯繫時間 交易方式 一 109年2月3日上午11時20分許 同日上午10時1分、3分、29分、11時14分許 黃國峯先於左列電話聯繫時間，以其所持用之門號0000000000號行動電話撥打乙○○所持用之門號0000000000號行動電話聯繫，乙○○再於左列交易時間、地點，各交付第二級毒品甲基安非他命1小包與黃國峯，並各向黃國峯收取1,000元價金而完成交易(共2次)。  臺南市○○區○○街000號   二 109年2月6日上午10時58分許 同日上午10時48分、52分許    臺南市○○區○○街000號   三 109年2月19日下午5時許 同日下午4時42分、44分、59分許 洪志平先於左列電話聯繫時間以其所持用之門號0000000000號行動電話撥打乙○○所持用之門號0000000000號行動電話聯繫，乙○○再於左列交易時間、地點，各交付第二級毒品甲基安非他命1小包與洪志平，並各向洪志平收取1,000元價金而完成交易(共2次)。  臺南市下營區下營國中附近   四 109年2月20日晚上10時40分許 同日晚上8時53分、10時3分、29分許   臺南市下營區下營國中附近   五 109年3月27日下午4時20分許 同日下午3時23分、55分、4時3分及11分許 潘輝龍先於左列電話聯繫時間以門號0000000000號行動電話撥打乙○○所持用之門號0000000000、0000000000號行動電話聯繫，乙○○再於左列交易時間、地點，交付第二級毒品甲基安非他命1小包與潘輝龍，並向潘輝龍收取1,000元價金而完成交易。  臺南市○○區○○000○0號南廍加油站   六 109年4月25日上午9時20分許 同日上午8時14分、16分、26分、27分、55分及9時13分許 王淑芬先於左列電話聯繫時間以其所持用之門號0000000000號行動電話與乙○○所持用之門號0000000000號行動電話聯繫後，乙○○再於左列交易時間、地點，交付第二級毒品甲基安非他命1小包與王淑芬，並向王淑芬收取2,000元價金而完成交易。  臺南市○○區○○路0號新營火車站附近   
附表三：被告所犯之罪及主文
編號 犯罪事實 主文 一 事實欄一部分 乙○○犯未經許可持有可發射子彈具有殺傷力之槍枝罪，累犯，處有期徒刑參年肆月，併科罰金新臺幣參萬伍仟元，罰金如易服勞役，以新臺幣壹仟元折算壹日。 二 事實欄二(一)即附表二部分 乙○○犯販賣第二級毒品罪，共陸罪，均累犯，各處有期徒刑參年捌月。 三 事實欄二(二)部分 乙○○犯轉讓禁藥罪，共貳罪，均累犯，各處有期徒刑柒月。 
附表四：卷證名稱簡稱對照表
一、中埔分局嘉中警偵字第1090014762號刑案偵查卷，簡稱警一卷。 二、中埔分局嘉中警偵字第1090008766號刑案偵查卷，簡稱警二卷。 三、中埔分局嘉中警偵字第1090013169號刑案偵查卷，簡稱警三卷。 四、中埔分局嘉中警偵字第1090015967號刑案偵查卷，簡稱警四卷。 五、臺灣臺南地方檢察署109年度偵字第14808號偵查卷，簡稱偵一卷。 六、臺灣嘉義地方檢察署109年度偵字第4546號偵查卷，簡稱偵二卷。 七、臺灣臺南地方檢察署109年度偵字第18716號至18719號偵查卷，各簡稱偵三卷、偵五卷、偵七卷、偵九卷。 八、臺灣嘉義地方檢察署109年度偵字第4049號偵查卷，簡稱偵四卷。 九、臺灣嘉義地方檢察署109年度偵字第6113號偵查卷，簡稱偵六卷。 十、臺灣嘉義地方檢察署109年度偵字第7538號偵查卷，簡稱偵八卷。 十一、臺灣臺南地方法院110年度訴字第144號刑事卷，簡稱本院卷一。 十二、臺灣臺南地方法院110年度訴緝字第39號刑事卷，簡稱本院卷二。